臺灣高等法院臺中分院刑事判決　　　　 96年度上易字第513號
上　訴　人　臺灣臺中地方法院檢察署檢察官
被　　　告　乙○○
　　　　　　　　　　（現另案於臺灣台中監獄臺中分監執行中
上列上訴人因被告竊盜案件，不服臺灣臺中地方法院95年度易字
第3616號中華民國96年1月31日第一審判決（起訴案號：臺灣臺
中地方法院檢察署95年度偵字第18128號），提起上訴，本院判
決如下：
    主  文
上訴駁回。
    事實及理由
一、本案經本院審理結果，認第一審判決認事用法及量刑均無不
    當，應予維持，並引用第一審判決書記載之事實、證據及理
    由（如附件）。
二、經查，原審判決對於認定被告犯罪之事實已經詳為調查審酌
    ，並說明其認定之證據及理由，經核均無違證據及經驗法則
    ，自無不合。檢察官上訴意旨略謂：本件原審在被告各罪之
    宣告刑上已宣告有期徒刑四月、四月、三月、四月，定其應
    執行刑時，又未正確適用限制加重原則之量刑原理，過度給
    予被告刑罰之優惠，未見刑法公平正義理念之貫徹，定執行
    刑實有未洽等語。
三、按量刑之輕重係屬事實審法院得依職權自由裁量之事項，茍
    已斟酌刑法第五十七條各款所列情狀而未逾法定刑度，即不
    得遽指為違法。且在同一犯罪事實與情節，如別無其他加重
    或減輕之原因，下級審法院量定之刑，亦無過重或失輕之不
    當情形，則上級審法院對下級審法院之職權行使，原則上應
    予尊重（最高法院八十五年度台上字第二四四六號判決參照
    ）。本件原審判決於判決理由中已敘明審酌被告前有多次竊
    盜犯罪之紀錄前科，素行不佳，復未能自前開犯罪之執行中
    記取教訓，且正值青壯，不思以己身勞力賺取財物謀生，復
    起意竊取他人財物，價值觀念非無偏差，惟衡酌其竊盜之財
    物，價值非鉅，又被告於原審坦承全部犯行，犯後態度尚稱
    良好，但尚未與被害人甲○○和解等一切情狀，始分別量處
    有期徒刑四月、四月、三月、四月，並合併定其應執行刑為
    有期徒刑六月，併諭知易科罰金之折算標準。本院認為原審
    判決就其量刑之理由，顯已斟酌刑法第五十七條各款所列情
    狀而未逾法定刑度，自不得遽指為違法；參酌竊盜罪之法定
    刑度，則原審判決之量刑及所定之執行刑尚無過輕情形，本
    院認為亦無不當之處，檢察官上訴意旨認原判決所定之執行
    刑不當，難予採取，本件上訴為無理由，應予駁回。
四、據上論斷，應依刑事訴訟法第三百七十三條、第三百六十八
    條，判決如主文。
本案經檢察官丙○○到庭執行職務。
中　　華　　民　　國　　96　　年　　5 　　月　　10　　日
            刑事第十一庭　審判長法　官　陳　朱　貴
                                法　官　何　志　通
                                法　官　胡　文　傑
上列正本證明與原本無異。
不得上訴。
                                書記官  陳　文  琴
中　　華　　民　　國　　96　　年　　5 　　月　　10　　日
